臺灣高雄地方法院刑事裁定             100年度聲減字第73號
聲  請  人  臺灣高雄地方法院檢察署檢察官
受  刑  人  李俊毅
上列受刑人因違反毒品危害防制條例、違反商業會計法等案件，
業經判決罪刑確定，聲請人聲請減刑及定其應執行刑（100 年度
聲減字第66號），本院裁定如下：
    主  文
李俊毅所犯如附表編號1 號所示之罪，減為有期徒刑月拾伍日
，如易科罰金，以銀元佰元即新台幣玖佰元折算壹日，與所犯
如附表編號2 號所示之罪所判之刑，應執行有期徒刑伍月拾伍日
，如易科罰金，以銀元佰元即新台幣玖佰元折算壹日。
    理  由
一、聲請意旨略以：受刑人李俊毅於如附表編號1 至2 號所示日
    期，犯如附表編號1 至2 號所示之2 罪，分別經判處如附表
    編號1 至2 號所示之刑確定，上開2 罪之犯罪時間在民國96
    年4 月24日以前，均合於減刑條件，其中如附表編號2 號所
    示之罪，業經於判決中予以減刑，而如附表編號1 號所示之
    罪，尚未經減刑，爰聲請就如附表編號1 號所示之刑予以減
    刑，並與如附表編號2 號已減刑之刑定應執行之刑等語。
二、按定應執行之刑，應由犯罪事實最後判決之法院檢察官聲請
    該法院依法裁定之，不能因犯罪之一部分所科之刑業經執行
    完畢，而認檢察官之聲請為不合法，予以駁回，此有最高法
    院88年度台抗字第325 號判決意旨可資參照；又被告犯應併
    合處罰之數罪，經法院以判決或裁定定其數罪之應執行刑確
    定者，該數罪是否執行完畢，均係以所定之應執行刑全部執
    行完畢為斷，其在定應執行刑之前已先執行之有期徒刑之罪
    ，因嗣後與他罪合併定應執行刑，而由檢察官換發執行指揮
    書執行應執行刑，是其前已執行之有期徒刑部分，僅應予扣
    除，該罪宣告之刑不能認為已執行完畢，亦有最高法院94年
    度台非字第249 號、93年度台非字第298 號、91年度台非字
    第328 號判決意旨可供參酌。從而，被告犯應併合處罰之數
    罪，其中部分犯罪所科之刑雖已執行，但在併合處罰所定之
    應執行刑執行完畢前，尚難認上開已執行之部分犯罪業已執
    行完畢，是檢察官仍可聲請併合處罰定應執行刑，至部分犯
    罪已執行部分，僅需於嗣後執行所定之應執行刑時，予以扣
    除即可。
三、本件受刑人李俊毅於如附表編號1 至2 號所示日期，犯如附
    表編號1 至2 號所示之2 罪，分別經判處如附表編號1 至2
    號所示之刑，如附表編號2 號所示之罪，業經於判決中予以
    減刑，而如附表編號1 號所示之刑，業已執行，此有相關判
    決書、執行指揮書，及臺灣高等法院被告前案紀錄表附卷可
    稽。上開2 罪之犯罪時間，均在另1 罪之裁判確定前，合於
    數罪併合處罰之要件，且尚未定應執行之刑，是如附表編號
    1 號所示之刑雖已執行，依上開最高法院判決意旨所示，仍
    應認該罪尚未執行完畢，檢察官聲請定應執行刑，尚無不合
    。
四、按犯罪在96年4 月24日以前者，除本條例另有規定外，有期
    徒刑、拘役或罰金，減其刑期或金額二分之一；依本條例應
    減刑之罪，已經判決確定尚未執行或執行未完畢者，由檢察
    官或應減刑之人犯聲請最後審理事實之法院裁定之；犯最重
    本刑為5 年以下有期徒刑以下之刑之罪，依本條例規定減為
    6 月以下有期徒刑、拘役者，應於為減刑裁判時，併諭知易
    科罰金折算之標準；裁判確定前犯數罪均應減刑而未定執行
    刑者，就各罪依第2 條、第4 條、第6 條至第8 條規定減刑
    後，適用刑法第51條定其應執行之刑；裁判確定前犯數罪均
    應減刑而已定執行刑者，仍依前項規定，另定應執行之刑，
    中華民國九十六年罪犯減刑條例第2 條第1 項第3 款、第8
    條第1 項、第9 條、第10條第1 項、第2 項前段分別定有明
    文。又刑法第51條業於94年1 月7 日修正公布，並於95年7
    月1 日施行，修正前刑法第51條規定：數罪併罰，分別宣告
    其罪之刑，應定其應執行刑，其中第5 款規定：「宣告多數
    有期徒刑者，於各刑中之最長期以上，各刑合併之刑期以下
    ，定其刑期，但不得逾20年」；修正後刑法第51條第5 款則
    規定：「宣告多數有期徒刑者，於各刑中之最長期以上，各
    刑合併之刑期以下，定其刑期，但不得逾30年」比較新舊法
    結果，以舊法對受刑人較為有利，爰依修正前刑法第51條第
    5 款定其應執行之刑。另減刑之裁定，乃係依中華民國九十
    六年罪犯減刑條例此一特別法，就原本裁判之宣告刑予以縮
    減，並非重新裁判，應無刑法第2 條新舊法比較之問題，是
    於減刑後得否易科罰金及折算標準為何，應逕行適用原裁判
    時之法律，此有最高法院97年度台非字第38號判決意旨可資
    參照。而本件如附表編號1 號所示之罪，犯罪時間於96年4
    月24日之前，且宣告之刑為有期徒刑而未逾1 年6 月，96年
    12月31日前業經執行在案，並無通緝未於該日前自動投案接
    受執行之情形，即無中華民國九十六年罪犯減刑條例所規定
    不得減刑之情形，又如上所述，該罪尚未執行完畢，則檢察
    官聲請減刑後並定應執行之刑，依法即無不合，爰予以減刑
    及定易科罰金之執行標準如主文所示，並就上開減得之刑與
    如附表編號2 號已減之刑，定如主文所示應執行之刑及易科
    罰金之折算標準。
五、依中華民國九十六年罪犯減刑條例第2 條第1 項第3 款、第
    8 條第1 項、第9 條、第10條第1 項、第2 項前段，修正前
    刑法第41條第1 項前段、第51條第5 款，廢止前罰金罰鍰提
    高標準條例第2 條，現行法規所定貨幣單位折算新台幣條例
    第2 條，裁定如主文。
中    華    民    國  100     年    8     月    22    日
                  刑事第六庭    法  官  鄭峻明
以上正本證明與原本無異。
如不服本裁定，應於送達後5日內，向本院提出抗告狀。
中    華    民    國   100    年    8     月    22    日
                                書記官  吳韻芳

附表：
┌─┬─────┬────┬───┬──────────┬──────────┬─────┐
│編│罪名      │宣告刑  │犯罪日│    最後事實審      │      確定判決      │ 備  註   │
│號│          │        │期    ├─────┬────┼─────┬────┤          │
│  │          │        │      │法院、案號│判決日期│法院、案號│確定日期│          │
├─┼─────┼────┼───┼─────┼────┼─────┼────┼─────┤
│  │施用第一級│有期徒刑│94年3 │高雄地院95│95年8 月│          │95年9 月│          │
│1 │毒品      │7 月    │月13日│年度訴緝字│14日    │  同左    │7 日    │          │
│  │          │        │      │第118 號  │        │          │        │          │
├─┼─────┼────┼───┼─────┼────┼─────┼────┤          │
│  │修正前商業│有期徒刑│93年11│臺灣高等法│100 年6 │          │100 年7 │          │
│2 │會計法第71│4 月，減│月起至│院高雄分院│月21 日 │  同左    │月11日  │          │
│  │條第4 款之│為有期徒│94年初│100 年度上│        │          │        │          │
│  │不為記錄致│刑2 月  │      │訴字第504 │        │          │        │          │
│  │生不實罪  │        │      │號        │        │          │        │          │
└─┴─────┴────┴───┴─────┴────┴─────┴────┴─────┘